臺灣高等法院刑事判決　　　　　　　　93年度上易字第1661號
上　訴　人　臺灣桃園地方法院檢察署檢察官
被　　　告　丙○○
選任辯護人　陳生全律師
上列上訴人因被告公共危險案件，不服臺灣桃園地方法院93年度
易字第323號，中華民國第一審判決（起訴案號：臺灣桃園地方
法院檢察署92年度偵字第16256號），提起上訴及移送併案審理
（併案案號：臺灣桃園地方法院檢察署94年度偵字第6832號），
本院判決如下：
    主  文
上訴駁回。
    理  由
一、檢察官起訴要旨：
（一）起訴事實：
      被告丙○○係錡鈺金屬工程企業社之實際負責人，該社於
      民國91年4月間承攬立祥新興實業股份有限公司（下稱立
      祥公司）位於桃園縣龜山鄉○○路100巷40之1號Ｂ棟倉庫
      內之平台搭建工程，並僱請陳宗淵（業經另案判決無罪在
      案）、李炳鴻、陳政琦、陳仁森、李清國（業經檢察官另
      為不起訴處分確定）等五人實際施作該工程，被告則不定
      時前往瞭解工程進行情形並給予指示。被告明知立祥公司
      Ｂ棟倉庫內施工處下方仍有堆積物品，工人施作工程使用
      電焊時，若任由焊渣噴濺至下方物品，將有引致火災之虞
      ，且工人並未確實依照其指示以相關防護設施防範焊渣掉
      落，依情形又無不能注意之情事，竟仍不為足夠之注意而
      立即確實督促工人改善，以此不作為致使於91年4月30日
      22時許，因陳宗淵使用電焊之焊渣掉落引燃立祥公司Ｂ棟
      倉庫後側內部物品而起火，使Ｂ棟倉庫及兩旁Ａ、Ｃ棟倉
      庫現有人所在之建築物因之燒燬而付之一炬。
（二）起訴法條：
      犯刑法第173條第2項失火燒燬現有人所在之建築物罪。
（三）起訴證據：
      被告於偵查中之自白、證人陳政琦、乙○○之證詞、桃園
      縣消防局火災原因調查報告書、告訴人甲○○之指訴、失
      火現場照片33幀、勘驗筆錄。
二、本院之判斷：
（一）本件火災發生當日，立祥公司Ｂ棟倉庫內除錡鈺公司派往
      證人陳宗淵、林炳鴻、陳政琦、陳仁森、李清國等人從事
      平台搭建施作工程，並以電焊工具在該處從事鋪設鐵板及
      電焊等工作外，別無其他工程同時進行，而當日證人陳宗
      淵係以直接在其所鋪設之鐵板上以電焊方式固定鐵板及鐵
      架，未在電焊施工地點下方另行鋪設鐵板用以隔絕電焊渣
      噴落等防護措施之事實，固經證人即立祥公司守衛乙○○
      於偵查及臺灣桃園地方法院另案審理時證述在卷（見他字
      卷第138頁反面；臺灣桃園地方法院92年度易字第1030號
      號卷第88-93頁，下稱易字第1030號卷），並經證人陳政
      琦於另案審理時證稱：火災發生當日，施工現場固有擺放
      水電工具，惟該日實際上並未進行水電工程，且其等當日
      確係在鋪設鐵板工作完成後，直接站立於所鋪設之鐵板上
      ，在鐵板與鐵板接合卡損處，點選二、三處進行電焊等語
      （見易字第1033號卷第48頁）屬實。又證人陳宗淵、林炳
      鴻、陳政琦、陳仁森、李清國等人當日自上午8時許起開
      始在立祥公司Ｂ倉內進行鋪設鐵板及電焊工作，直至晚上
      9 時40分許止收工，收工後會同證人乙○○、張榮光，一
      同巡視該日電焊施工現場確定無異後，始於晚上10時25分
      許一同離去等情，亦據證人陳宗淵、林炳鴻、李清國於警
      詢時及證人陳政琦、陳仁森於警、偵訊時證述在卷。並經
      檢察事務官會同書記官勘驗裝設於立祥公司大門當天監視
      錄影帶，製有勘驗筆錄記載：「當日夜10時21分許，共有
      7 人分乘1貨車、2轎車、2機車離開。全部離開時，約10
      時27分」等情（見92年度偵字第16256號卷第13頁正面）
      大致相符。證人乙○○於另案審理時證稱：「（當天晚上
      工人約做到幾點？）9點多到10點，我們要走時是10點多
      ，我們要走時，有在裡面巡視看看有無火星，我和工人都
      有進去焊接施工的地點看看有無異狀，沒有異狀後我們才
      走」、「因為焊接的東西不管有無看到焊渣，都要巡視，
      因為焊接是一個比較危險的工作，會有熱度，如果不小心
      沒看清楚焊渣掉落會致生危險。更何況，只要我們巡視完
      ，全員都要離開就只有設定的保全，收工後就完全沒有人
      在裡面」、「他們在焊接的電源是掛在電箱上，他們要收
      工時，要把焊接的電源拔掉‧‧‧」等語（見易字第1030
      號卷第89-90頁）。參以本件火災發生當日立祥公司保全
      系統係在晚上10時25分許進行戶外設定，有新光保全公司
      流水訊號所有訊號列印表在卷可稽（見他字卷第116頁）
      ，可證本件火災發生當日晚上9時40分許，證人陳宗淵、
      林炳鴻、陳政琦、陳仁森、李清國等人電焊收工後，並未
      立即離去，確有在立祥公司Ｂ棟倉庫內巡視電焊施工現場
      ，落實電焊施工現場安檢工作，並非虛應故事，並於確認
      無任何異狀始於晚上10時25離去。
（二）本件經桃園縣消防局人員勘查後，固認：「勘查現場僅位
      於龜山鄉○○路200巷40之1號（立祥公司）有燃燒情形，
      其它戶未受火煙波及；暨檢視現場內部燒損情形，僅立祥
      公司內部物品、屋頂、牆壁有燒損情形，顯示火勢侷限在
      立祥公司內部燃燒，依據乙○○及丙○○之談話筆錄後，
      研判本件火災之起火戶係在立祥公司。另檢視立祥公司Ａ
      、Ｂ、Ｃ三棟倉庫均有遭火燒損情形，僅辦公室未受火勢
      波及，辦公室內部亦無燃燒情形，故應排除辦公室為起火
      處之可能性。檢視立祥公司Ｃ棟倉庫屋頂燒損朝向西側Ｂ
      棟倉庫中間處傾倒，內部物品鐵架、貨物燒損情形，以西
      側靠近Ｂ棟倉庫處燒損較為嚴重，顯示火流延燒方向係由
      Ｂ棟倉庫往Ｃ棟倉庫延燒所致。檢視立祥公司Ｂ棟倉庫屋
      頂燒損塌陷，並為搶救需要以挖土機將倉庫破壞，Ｂ、Ｃ
      倉庫相連通，火煙可輕易在Ｂ、Ｃ倉庫內流竄，Ｂ、Ｃ倉
      庫內部物品燒損情形，以Ｂ棟倉庫較為嚴重，顯示火煙係
      由Ｂ棟倉庫往Ｃ棟倉庫延燒，暨依目擊者保全人員李晉名
      指稱火警初期濃煙係由Ｂ、Ｃ相連之倉庫後方竄出，附近
      永笙瓦斯分裝場員工林永盛及陳家火表示火警初期，火勢
      在Ｂ、Ｃ相連之倉庫後方悶燒，顯示火在Ｂ棟倉庫後棟起
      燃的時間較早。檢視立祥公司Ａ棟倉庫屋頂燒損塌陷，內
      部物品均燒損，並為搶救需要以挖土機將倉庫破壞，檢視
      Ａ、Ｂ倉庫中間以防火巷隔開，火煙不易直接延燒，暨依
      據目擊者李晉名指證火警初期濃煙係由Ｂ、Ｃ相連之倉庫
      後方竄出；林永盛、陳家火亦表示火警初期火勢在Ｂ、Ｃ
      倉庫相連之倉庫後方悶燒，當時Ａ棟倉庫沒有看到火煙，
      故似應排除Ａ棟倉庫為起火處之可能性。研判本件火災之
      起火處係在立祥公司Ｂ棟倉庫後側處。勘查起火處未發現
      有自燃之化學物品存在，故似應排除化學物品自燃引火之
      可能性。起火戶位於龜山鄉○○路200巷末端，出入均需
      經過立祥公司大門及鄰近公司大門，設有保全系統及監視
      錄影系統，調閱保全系統發報紀錄、起火戶及鄰近永笙瓦
      斯分裝場監視錄影帶，均未發現有人員進入情形，故似應
      排除外人入內引火之可能性。本件火災報案時間為91年4
      月30日晚上11時20分許，立祥公司員工乙○○於當日晚上
      10 時25分許設定保全，晚上10時58分出現第一個異常訊
      號，即現場人員下班後30分鐘內就發生火警，經勘查現場
      發現起火處附近殘留有電焊器具、工具、冷氣機、製冰機
      等機械成品（用紙板、保鮮膜包裝），與丙○○、乙○○
      之談話筆錄相符，顯示起火處（施工地點）附近有可燃物
      存在，並於火警發生前約30分鐘有電焊施工之情形，故研
      判起火原因不排除使用電焊施工焊渣掉落引燃內部物品起
      火之可能性。綜合以上所述，研判起火原因以使用電焊施
      工，焊渣掉落引燃內部物品起火之可能性較大」，有桃園
      縣消防局火災原因調查報告書及附火災現場勘查人員紀錄
      、火災現場勘查紀錄及居民筆錄、新光保全公司林口管制
      中心事故處置報告暨流水訊號所有訊號列印表、現場相關
      位置圖、起火場所位置圖及現場照片影本張附卷可稽（見
      他字卷第107-128頁）。惟該原因調查報告書，係以檢視
      立祥公司Ａ、Ｂ、Ｃ三棟倉庫均有遭火燒損情形，僅辦公
      室未受火勢波及，辦公室內部則無煙燻或燃燒情形，Ｂ棟
      倉庫屋頂遭燒損後呈直接塌陷狀態，Ｃ棟倉庫屋頂燒損朝
      西側Ｂ棟倉庫中間處傾倒，Ｂ、Ｃ倉庫內部物品燒損情形
      ，以Ｂ棟倉庫較為嚴重，Ｃ棟倉庫內部尚有殘留部分物品
      未遭完全燒燬，且Ｃ棟倉庫內部物品，又以西側靠近Ｂ棟
      倉庫處燒損較東側靠近辦公室處嚴重等災後現場狀況，以
      及目擊者李晉名指稱火警初期濃煙係自Ｂ、Ｃ棟倉庫相連
      處竄出，研判本件火災之起火處係在立祥公司Ｂ棟倉庫後
      側處，業據證人丁○○（職司本件火災原因調查報告書製
      作之桃園縣消防局火災調查課課員於另案（見易字第1030
      號卷第138-153頁）及本院審理時證述在卷。然桃園縣消
      防局人員在據報後抵達火災現場時，因現場鐵捲門深鎖，
      為搶救之需，遂以挖土機破壞Ａ、Ｂ棟倉庫後入內灌救，
      致證人丁○○事後勘查火災現場狀況時，受此因素干擾，
      無法精確研判起火處等事實，亦經證人丁○○於另案審理
      時證述：「‧‧‧事後我回到現場看Ｂ倉整個被破壞‧‧
      ‧」、「我是依據Ｃ倉物品是在後段燒的最嚴重，根據燒
      燬情形研判起火處是在Ｂ倉後段。如果單純依據Ｂ倉內物
      品燒燬情形，因為燒燬情形嚴重且現場被破壞所以就無法
      研判起火處」、「（報告書上現場圖17頁，有蓋一個火字
      ，你的意思如何？）火字會蓋這麼大，是因為起火處的研
      判是一個膠著的狀態，也就是說可能在一個很大的範圍內
      ，無法把它限縮在一個小範圍內。如果可以限縮在小範圍
      內，研判就可以更準確」、「我蓋火字的意思只是要表示
      研判的起火範圍是在Ｂ倉後段的範圍，我如果在蓋的時候
      有更大的火字印章我會蓋更大的火字」等語（見易字第10
      30號卷第140-142頁、第147頁），並有上開現場相關位置
      圖、起火場所位置圖等在卷可憑）。參以依上開起火場所
      位置圖上所蓋用之「火」字字樣，業已大至包括立祥公司
      Ｂ倉後段及中段，該「火」字字樣大小，尚不足以完全囊
      括證人丁○○所認疑似起火處之可能範圍，參以證人丁○
      ○證稱：在本件火災現場跡證方面，因Ｂ倉內部物品燒燬
      情形甚為嚴重，現場業遭破壞，如果單純依據Ｂ棟倉庫內
      部物品燒燬情形及現場狀況，完全無法研判起火處何在等
      語（見易字第1030號卷第142頁）觀之，可知上開火災原
      因調查報告書研判本件火災起火處位在Ｂ倉後側處，係證
      人丁○○依據現場目擊者李晉名指稱火警初期濃煙係自Ｂ
      、Ｃ棟倉庫相連處竄出之指述為主，佐以Ｃ棟倉庫內部物
      品燒燬情形，所推估之可能範圍，Ｂ棟倉庫現場顯無任何
      足使證人丁○○確信Ｂ棟倉庫即為本件火災起火處之具體
      跡證。再者，上開桃園縣消防局火災原因調查報告書起火
      原因之研判：「‧‧‧發現火警當天22時25分設定保全系
      統，於22時58 分出現第一個異常訊號，即現場人員下班
      後30分鐘內即發生本件火警‧‧‧」，雖有將此電焊施工
      時間納入考量，，惟證人陳宗淵、林炳鴻、陳政琦、陳仁
      森、李清國當日係施作電焊至9時40分許止，收工時間與
      立祥公司保全系統於晚上10時58分許第一個異常發報時間
      ，二者相距長達1小時18分，漏未審酌證人陳宗淵、林炳
      鴻、陳政琦、陳仁森、李清國在收工後，並未立即離去，
      尚有停留現場巡視至晚上10時25分始行離去之事實，是證
      人丁○○據此所為之判斷結果尚非客觀評估所有事證。
（三）立祥公司Ｂ棟倉庫之內部設計分為左右二側，中間走道寬
      約2公尺至3公尺，證人陳宗淵、林炳鴻、陳政琦、陳仁森
      、李清國等人在本件火災發生當日鋪設鐵板及電焊之地點
      ，係自立祥公司Ｂ倉右側最後方，逐一往前施作，迄於晚
      上九時四十分許收工時，業已施作至Ｂ倉右側中段，亦即
      卷附火災現場平面及物品配置圖上標示25、23之化妝品區
      及標示22之塑膠粒瓷器區處（見他字卷第119頁），而當
      日進行電焊施工現場之立祥公司Ｂ倉右側並未堆放物品，
      僅Ｂ倉左側「中段」，亦即上開火災現場平面及物品配置
      圖上標示24之雨傘區，堆置少量製冰機用紙板、保鮮膜包
      裝、塑膠利用紙包裝及塑膠製品保鮮盒等物品之事實，業
      經證人乙○○於另案審理時證述無訛（見易字第1030號卷
      第93-95頁）。而證人陳宗淵、林炳鴻、陳政琦、陳仁森
      、李清國等人當日所鋪設之鐵板規格寬90公分、長60公尺
      ，所採用之電焊方式為手提式手工電焊機等情，分據證人
      陳政琦、陳宗淵於另案審理時證述在卷（見易字第1030號
      卷47頁、第118頁），復有被告提出「添建彩色美麗輕型
      鋼」目錄所載ＴＣ175規格之鐵板可參，而焊接製程一般
      可分為亞焊、ＣＯ２焊接及手工電焊三種，無論何種焊接
      方式，在焊接過程中，均會產生填料金屬與電焊渣融合之
      噴濺物，通常以ＣＯ２焊接之噴濺火花最大，手工電焊次
      之，亞焊最小，焊接溫度因其所使用之焊接方式不同，介
      於攝氏1500度至3000度之間，噴濺物之溫度，若係甫離開
      母材呈現火紅色狀態之噴濺物，推估溫度至少高達700 度
      至800度，噴濺物掉落時，溫度則約為200度左右，至於噴
      濺物之噴濺距離，如為手工電焊方式，平面操作時，以焊
      接點為中心計算，橫向噴濺距離約為周圍2公尺以內，安
      全距離為周圍3公尺以內，高空操作時，向下噴濺範圍固
      會隨操作高度不同而稍加擴大，相對地，亦會因此降低噴
      濺物掉落時之溫度，同時減低危險性。是依證人林炳鴻於
      原審證稱：「（夾層有多高？）約3米高」等語（見本院
      卷第四五頁），則無論點焊或連續電焊，噴濺物向下噴濺
      範圍，不超過周圍4公尺，噴濺物掉落溫度約為100度以上
      等節，並經身兼中華民國焊接協會理事長、高雄市火災鑑
      定委員等職，同時任教於中興大學材料系主任，主攻焊接
      技術及焊接材料，且曾實際從事焊接工作，具有實務經驗
      及理論基礎之專家證人吳威德於另案審理時證述綦祥（見
      易字第1030號卷第115-124頁），是以證人陳宗淵當日在
      3公尺高鐵板上以手工電焊方式進行焊接時，電焊渣向下
      噴濺範圍為周圍4公尺以內，扣除立祥公司Ｂ棟倉庫左右
      二側中間走道寬度約2公尺至3公尺及鐵板寬度90公分後，
      證人陳宗淵在Ｂ棟倉庫右側中段施作電焊時之電焊渣，固
      有向下噴濺至堆放在立祥公司Ｂ棟倉庫左側中段亦即火災
      現場平面及物品配置圖上標示24之雨傘區內之前揭物品之
      可能。然佐以本件火災發生當日立祥公司Ｂ棟倉庫內左側
      所堆放之前揭物品性質，在觸及向下噴落溫度約為100 度
      之電焊渣時，縱係噴濺至遇熱即熔之保鮮膜上，二者接觸
      之初，除非立即刻意大量吹氧助燃，衡常亦無可能瞬間引
      燃，遑論燃點均較保鮮膜高之製冰機用紙板、塑膠利用紙
      包裝及塑膠製品保鮮盒等物，且證人丁○○亦認就本案而
      言，電焊渣掉落前揭物品時，應非瞬間起火，而係緩慢悶
      燒之狀態（見易字第1030號卷第149頁），是如本件火災
      之發生，係因證人陳宗淵等進行電焊施工時電焊渣向下噴
      濺前揭物品所致，則在證人陳宗淵、林炳鴻、陳政琦、陳
      仁森、李清國、乙○○以及同為立祥公司守衛之張榮光等
      人，自證人陳宗淵等人在晚上9時40分許收工時起至晚上
      10時25分許一同離開現場時止，前後仔細巡視長達45分鐘
      期間內，立祥公司Ｂ棟倉庫內斷無未因火苗悶燒，產生煙
      霧及氣味等異狀。再參以專家證人吳威德於另案審理時證
      稱：「（鑑識報告說起火點是在Ｂ棟倉庫後側，依照被告
      和證人以前所述，當天是從Ｂ倉後方往前方焊接到Ｂ倉將
      近中段才收工，以這樣情形來研判，有無可能是因為焊接
      所引起的火災？）如果依照鑑識報告書所載，起火點是在
      Ｂ倉庫後方，那麼按照收工是在Ｂ倉中段，不敢排除在焊
      接Ｂ倉後段時，有焊渣掉落的噴濺物引起零星火苗，一直
      到收工後，才燃起大火，但是火苗悶燒會有煙霧，在收工
      前，如果都有巡視廠房，要不發現此情形，也是很難。再
      說如果焊接Ｂ倉後段是在早上，那麼到晚11點多造成的火
      災應該就不可能是焊渣噴濺所造成的。」、「（如果9 點
      40分收工，剛好有焊渣掉下Ｂ倉中段，他們巡視時沒有發
      現，到11點20分造成火災，有無此可能性？）就鑑定報告
      起火點位置是在Ｂ倉後段，如果在收工前，有焊渣掉落，
      悶燒引發火災，那麼起火點應該就在中段而不是在鑑定報
      告中所說的後段。就收工到離開的時間來說，如果當時收
      工前有焊渣掉落，而在11點20分就引燃大火，那麼應該在
      10點25分要離開前就會有煙霧的情形，不可能沒有發現。
      」等語（見易字第1030號卷第125-126頁）。是本件火災
      之發生是否確因電焊渣向下噴濺Ｂ棟倉庫左側中段之前揭
      物品所致，即非無疑。
（四）再以立祥公司內所裝設之保全系統功能在於防竊，並無火
      災感知器功能，火災發生當晚保全系統之異常發報時間及
      設備種類，依序分別為10時58分，「內三」立體紅外線感
      知器發報；10時59分，「外四」鐵捲門及磁鐵感知器發報
      ；11時許，「外一」磁鐵感知器、「外六」微動開關、「
      外七」鐵捲門及磁鐵感知器同時發報，有上開新光保全公
      司林口管制中心事故處置報告、流水訊號所有訊號列印表
      、臺灣新光保全股份有限公司92年新保法字第16號函在卷
      可按（見他字卷第114-117頁；易字第1030號卷第16頁）
      ，而立祥公司裝設保全系統時，上開感知器均係依原始設
      計圖，亦即附卷之立祥公司保全系統設備配置圖所示位置
      （見易字第1030號卷第17頁），以設置在Ｃ棟倉庫右側靠
      近辦公室之主機為中心，各有單獨迴路拉回主機之方式裝
      設，就上開感知器之異常發報順序、種類、作動原理、裝
      設方式及位置等因素觀之，若本件火災之起火處位在「外
      六」感知器附近，亦即Ｂ棟倉庫後方，則裝設在Ｃ棟倉庫
      右側前方，與「外六」感知器相距至少60公尺距離遠之「
      內三」感知器，絕無因感知器之迴路或電源線遭火勢燒損
      或溫度急遽升高而首先異常發報之可能，屬於不同迴路之
      「外一」、「外六」、「外七」等感知器，亦無因迴路燒
      損致有同時異常發報之現象，另以「外一」、「外六」、
      「外七」等感知器中，僅「外七」感知器須靠電力作用，
      感知器電源線縱遭燒損，影響所及僅為「外七」感知器，
      「外一」、「外六」等均無須用電之感知器，仍會正常作
      動，要無因此與「外七」感知器同時異常發報，且以
      本件火災發生時，保全系統未完全停止運作可知，保全系
      統主機未遭燒損，主機本身接電保險絲亦未斷裂，進而排
      除「外一」、「外六」、「外七」感知器同時異常發報，
      係因保全系統主機燒損或接電保險絲斷裂所致，又自「外
      七」感知器異常發報時，其餘同須用電諸如「內三」、「
      外四」、「外五」、「外八」、「外九」等感知器均未同
      時異常發報，與保全系統主機保險絲因感知器電線短路而
      斷裂時，保全系統中所有必須用電之感知器，均會同時異
      常發報之情形迥異，亦可排除保全系統主機保險絲因感知
      器電線短路斷裂，使「外一」、「外六」、「外七」感知
      器同時異常發報之可能等節，並據證人即臺灣新光保全股
      份有限公司客戶服務部門，負責立祥公司保全系統裝設驗
      收工作之周志仁於另案審理時證述綦詳（見易字第1030號
      卷第186頁至第208頁），則依證人周志仁上開所證各節，
      立祥公司上開保全系統異常發報之原因，應可排除係因
      本件火災所生之濃煙或溫度變化所致，以及保全系統主機
      燒損、主機接電之保險絲或連接感知器之保險絲斷裂、感
      知器之迴路或電源線燒損等機械因素。況立祥公司雖位在
      桃園縣龜山鄉○○路二００巷之末端，平日均以樹人路二
      ００巷之大門為出入口，惟立祥公司Ａ、Ｂ、Ｃ三棟倉庫
      後方非緊挨山壁建造，無法進出，仍留有一死巷巷道，該
      處並未設置圍牆防制外人入侵之事實，亦據證人乙○○於
      另案審理時證述無誤（見易字第1030號卷第125-126頁）
      ，該死巷巷道既可供人通行，則無論該死巷巷道平日有無
      人員出入，立祥公司設於樹人路200巷上之大門，即非進
      入立祥公司廠區之唯一途徑，且立祥公司既未在其倉庫後
      方死巷巷道處設置圍牆，上開監視錄影機之監視範圍，復
      僅侷限在立祥公司及永笙瓦斯分裝場之大門口處，亦即樹
      人路200巷上之部分路段，已如前述，有心人均可利用此
      一安全維護死角，輕易利用該巷道自後侵入立祥公司廠區
      內，伺機縱火，且依上開感知器異常發報之先後順序、裝
      設位置及作動原理研判，又無法完全排除數人在保全系統
      設定前，即已潛藏在立祥公司Ｃ棟倉庫內，抑或在保全系
      統設定後，自無設置感知器材處侵入立祥公司Ｃ棟倉庫內
      ，在Ｃ棟倉庫附近走動，走至Ｃ棟倉庫「內三」紅外線感
      知器感應範圍時，因與背景溫度之溫差，致「內三」感知
      器發報，隨後走至Ｂ棟倉庫開啟Ｂ棟倉庫鐵捲門或鐵捲門
      上開設之小門，致「外四」之鐵捲門及磁鐵感知器因此發
      報，而後分別走往辦公室前方開啟鐵門，觸動磁鐵感知器
      ，致「外一」感知器發報、Ｂ棟倉庫後方開啟窗戶，觸動
      「外六」微動開關發報以及Ａ棟倉庫右前方開啟鐵捲門，
      使「外七」之鐵捲門及磁鐵感知器發報之可能性，亦為證
      人周志仁於另案證述在卷（見易字第1030號卷200-208 頁
      ）。即證人丁○○於本院審理時亦證稱圍牆約一個人高（
      見本院審判筆錄第7頁），是本件火災之發生，自無法完
      全排除外人入侵，蓄意縱火之可能，證人丁○○認立祥公
      司位於200巷之大門，係通往立祥公司之唯一出入通道云
      云，即與事實有違。故證人丁○○在此前提下，以立祥公
      司及永笙瓦斯分裝場之監視錄影畫面，並無人員進出畫面
      ，遽認無外人入內引火可能，亦嫌速斷。
（五）又依證人陳宗淵於原審證述其係工地施工及現場負責人（
      見原審卷第35頁），是工地現場之指揮監督、施工安全維
      護應由陳宗淵負責，而陳宗淵在立祥公司Ｂ倉內施工至當
      日晚上9點40分許收工後，除有拔除電焊機電線外，並有
      與證人林炳鴻、陳政琦、陳仁森、李清國等人以及立祥公
      司之廠房監工人員乙○○一同巡視施工現場，確認無異後
      ，其等始於同日晚上10時25許，離開現場。核與證人陳政
      琦於偵查中證稱現場是由陳宗淵分配工作，被告1個月內
      只見過2、3次等情相符（見偵查卷第23頁），足見被告就
      施用現場係委由證人陳宗淵負責，而陳宗淵施工亦已盡安
      全維護之責，是被告應無檢察官所指過失不作為之成立。
四、綜上所述，上開火災調查報告書既有上述缺乏具體推論過程
    及判斷基礎之失，是其認本案係起火施工焊渣掉落引燃內部
    物品起火之可能性較大，尚嫌無據，自不得據此為不利於被
    告之認定。又以立祥公司地理位置以及上開保全系統異常發
    報之先後順序、位置、作動原理等因素觀之，並無法完全排
    除外人入侵，蓄意縱火之可能性，是就本件火災之發生，是
    否確因電焊渣向下噴濺Ｂ棟倉庫左側中段之前揭物品所致，
    即非無疑，自不能僅憑上開火災現場勘查紀錄及原因判斷之
    研判結果，遽認係因證人陳宗淵在立祥公司Ｂ棟倉庫內進行
    電焊施工時，電焊渣不慎噴濺掉落至內部物品引發本件火災
    。檢察官認被告未確實指示相關之防護設施，防範焊渣掉落
    ，以此不作為而涉有上開公共危險罪嫌，其所憑之證據，既
    有上述合理懷疑存在，未達確信其為真實之程度，自無從為
    被告有罪之認定。檢察官所舉事證既無法證明被告犯罪，本
    院調查之結果，亦無其他積極證據證明被告有犯罪。原審以
    不能證明被告犯罪為由，諭知被告無罪之判決，並無不當。
    檢察官之上訴為無理由，應予駁回。
五、適用之法律：
    刑事訴訟法第368條。
本案經檢察官方娜蓉到庭執行職務。
中　　華　　民　　國　　94　　年　　12　　月　　2 　　日
　　　　　　　　　刑事第十六庭  審判長法　官  范清銘
　　　　　　　　　　　　　　　　　　  法　官  杜惠錦
　　　　　　　　　　　　　　　　　　  法　官  廖紋妤
以上正本證明與原本無異。
不得上訴。
                                      書記官  王增華
中　　華　　民　　國　　94　　年　　12　　月　　2 　　日
